# 请教陈版，省级国资委主导的国企整合，是否按同一控制下的企业合并处理？

提问人：子 乐 时间：2022-01-16 16:21:00
某省国资委管理A、B两个集团公司，A、B集团业务范围有重叠，按照国企整合的同一要求，拟将A集团下属与房地产相关的A1、A2公司以 2020 年 12 月 31 日为基准日无偿划转到B集团，假设无偿划转行为在 2022 年 3 月 31 日完成。那么，B集团在编制 2022 年企业报表时，对于无偿划入的A1、A2公司，是否按同一控制下的企业合并处理？即是否追溯调整 2021 年对比财务报表？

回答人：chenyiwei
由于是省级国资委主导下的对其管理范围内国资布局的调整，故对划入方而言倾向于按同一控制下合并处理。